臺灣桃園地方法院刑事判決　　　　　　100年度審易字第701號
公　訴　人　臺灣桃園地方法院檢察署檢察官
被　　　告　王華賓
上列被告因竊盜案件，經檢察官提起公訴（100 年度偵緝字第17
7 號），被告於本院準備程序進行中，就被訴事實為有罪之陳述
，經本院告知簡式審判程序意旨，並聽取當事人之意見後，本院
裁定依簡式審判程序審理，判決如下：
    主  文
王華賓攜帶兇器竊盜，共二罪，各處有期徒刑玖月。應執行有期
徒刑壹年肆月。
    事  實
一、王華賓意圖為自己不法之所有，基於竊盜之犯意，分別於：
    (一)99年7 月11日上午11時許前某時，在臺中市西屯區西林巷
    2 號前，見王江樹所有之車牌號碼B5-4513 號自用小客貨車
    停置該處，先以不詳方式進入車內後，再持原置於車內，客
    觀上足以對人之生命、身體安全構成威脅，而具有危險性可
    供兇器使用之一字型螺絲起子1 支，發動電門竊取上開自用
    小客貨車得手，供己代步使用；(二)復於99年8 月3 日下午4
    時30分許前某時，在桃園縣大溪鎮○○○街5 號前，見車輪
    企業有限公司所有，彭焱和占有使用之車牌號碼3021-EV 號
    自用小貨車停置該處，先以不詳方式進入車內後，再持原置
    於車內，客觀上足以對人之生命、身體安全構成威脅，而具
    有危險性可供兇器使用之活動扳手1 支，竊取車牌號碼3021
    - EV之車牌2 面，得手後改懸掛於上開(一)所竊得之車輛矇混
    使用。嗣於99年8 月7 日凌晨1 時30分許，因王華賓駕駛上
    開車輛，為警於桃園縣中壢市○○里○○○路2 號前為警攔
    檢當場查獲，並扣得上開一字型螺絲起子1 支，而悉知上情
    。
二、案經桃園縣政府警察局中壢分局報告臺灣桃園地方法院檢察
    署檢察官偵查起訴。
    理  由
一、本案被告王華賓所犯均為死刑、無期徒刑或最輕本刑為3 年
    以上有期徒刑以外之罪，其於本院準備程序中就前揭被訴事
    實為有罪之陳述，經本院告知簡式審判程序之旨，並聽取當
    事人之意見後，本院依刑事訴訟法第273 條之1 第1 項規定
    ，裁定進行簡式審判程序，合先敘明。
二、上揭事實業據被告王華賓於本院審理時均坦承不諱，核與被
    害人即證人王江樹、彭焱和分別於警詢時之證述情節相符，
    並有贓物認領保管單、查獲現場暨失竊車輛照片、車輛詳細
    資料報表、桃園縣政府警察局車輛尋獲電腦輸入單等在卷足
    稽，堪認被告之自白與事實相符，洵為信實，被告上揭犯行
    ，均堪予認定。
三、新舊法比較：
    查被告王華賓為犯罪事實欄一之犯行後，刑法第321 條第1
    項業於100 年1 月26日修正公佈，於100 年1 月28日生效施
    行。按行為後法律有變更者，適用行為時之法律，但行為後
    之法律有利於行為人者，適用最有利於行為人之法律，刑法
    第2 條第1 項定有明文。按被告行為後，刑法第321 條第1
    項第2 款與第3 款規定業於100 年1 月26日修正公布，於10
    0 年1 月28日生效施行，有關該等條款前、後規定之構成要
    件均屬相同，但修正前之法定刑為「6 月以上、5 年以下有
    期徒刑」，而修正後之法定刑則為「6 月以上、5 年以下有
    期徒刑，得併科新臺幣10萬元以下罰金」，比較新舊法之結
    果，被告行為時之舊法對被告較為有利，揆諸前開刑法第2
    條第1 項前段之規定，本件自應適用被告行為時之舊法，即
    修正前刑法第321條第1 項第3 款之規定。
四、按刑法第321 條第1 項第3 款之攜帶兇器竊盜罪，係以行為
    人攜帶兇器竊盜為其加重條件，此所謂兇器，其種類並無限
    制，凡客觀上足對人之生命、身體、安全構成威脅，具有危
    險性之兇器均屬之，且祇須行竊時攜帶此種具有危險性之兇
    器為已足，並不以攜帶之初有行兇之意圖為必要（最高法院
    79年台上字第5253號判例意旨參照）；又按攜帶兇器竊盜，
    祇須行竊時，攜帶具有危險性之兇器為已足，扣案之兇器雖
    為他人所有，並非被告所攜往，然被告於行竊之際攜之為工
    具，在客觀上已足對他人之生命身體構成威脅，具有危險性
    ，自應成立刑法第321 條第1 項第3 款之攜帶兇器竊盜罪（
    最高法院78年度臺上字第4422號判決意旨參照）。查被告行
    竊時，所使用之一字型螺絲起子與活動扳手各1 支，均係金
    屬材質之工具，質地堅硬，若持以行兇，依一般社會觀念，
    足以使人之身體、生命產生危險，堪認為兇器，被告於犯罪
    事實欄一之(一)、(二)之竊盜時，分別隨手取用上開一字型螺絲
    起子與活動扳手，犯罪後即放置原處，業據被告於本院審理
    時陳述明確，對上開一字型螺絲起子與活動扳手雖無不法所
    有意圖，惟其既持以行竊，揆諸前揭說明，仍屬攜帶兇器竊
    盜。核被告所為，均係犯修正前刑法第321 條第1 項第3 款
    之攜帶兇器竊盜罪。被告所犯上開2 罪間，犯意各別，行為
    互殊，應分論併罰。公訴意旨認被告上開犯罪事實欄一之(二)
    ，為刑法第320 條第1 項之普通竊盜罪，尚有未洽，然此部
    分業經蒞庭檢察官當庭更正起訴法條為刑法第32 1條第1 項
    第3 款之攜帶兇器竊盜罪，本院自無庸變更起訴法條，附此
    敘明。爰審酌被告正值壯年，不思以正當手段獲取財物，竟
    圖不勞而獲為本案竊盜犯行，危害社會治安非輕，原不宜寬
    縱，惟兼衡其犯罪之動機、目的、手段、所竊取財物之價值
    及犯後態度等一切情狀，分別量處如主文所示之刑，且定其
    應執行刑，以示懲儆。至被告行竊時所使用之上開一字型螺
    絲起子1 支、活動扳手1 支，均非被告所有，又非違禁物，
    自均不得諭知沒收，附此敘明。
據上論斷，應依刑事訴訟法第273 條之1 第1 項、第299 條第1
項前段，刑法第2 條第1 項前段，修正前刑法第321 條第1 項第
3 款，刑法第51條第5 款，判決如主文。
本案經檢察官李安蕣到庭執行職務。
中    華    民    國   100    年    8     月    25    日
                        刑事庭  法  官  顏世翠
以上正本證明與原本無異。
如不服本判決應於收受判決後10日內向本院提出上訴書狀，並應
敘述具體理由。其未敘述上訴理由者，應於上訴期間屆滿後20日
內向本院補提理由書( 均須按他造當事人之人數附繕本) 「切勿
逕送上級法院」。
                                書記官  張筆隆
中    華    民    國   100    年    8     月    25    日
附錄本案論罪科刑法條：
修正前中華民國刑法第321條
（加重竊盜罪）
犯竊盜罪而有左列情形之一者，處6 月以上、5 年以下有期徒刑
：
一、於夜間侵入住宅或有人居住之建築物、船艦或隱匿其內而犯
    之者。
二、毀越門扇、牆垣或其他安全設備而犯之者。
三、攜帶兇器而犯之者。
四、結夥三人以上而犯之者。
五、乘火災、水災或其他災害之際而犯之者。
六、在車站或埠頭而犯之者。
前項之未遂犯罰之。